臺灣高雄地方法院刑事判決　　　　　　　95年度訴字第2963號
公　訴　人　臺灣高雄地方法院檢察署檢察官
被　　　告　甲○○
選任辯護人　林春華律師
被　　　告　己○○
　　　　　　辛○○
上列被告因偽造文書等案件，經檢察官提起公訴（94年度偵字第
24985 號），本院判決如下：
    主  文
甲○○共同連續犯行使偽造私文書罪，處有期徒刑壹年陸月，減
為有期徒刑玖月，如附表一編號1 所示簽收單客戶收執聯壹紙（
含其上偽造之「李自強」簽名壹枚）、存根聯上偽造之「李自強
」簽名壹枚，均沒收；如附表一編號2 、3 所示簽收單存根聯上
偽造之「乙○○」簽名共貳枚，均沒收。又共同連續犯詐欺得利
罪，處有期徒刑壹年貳月，減為有期徒刑柒月。應執行有期徒刑
壹年貳月，如附表一編號1 所示簽收單客戶收執聯壹紙（含其上
偽造之「李自強」簽名壹枚）、存根聯上偽造之「李自強」簽名
壹枚，均沒收；如附表一編號2 、3 所示簽收單存根聯上偽造之
「乙○○」簽名共貳枚，均沒收。
己○○共同連續犯行使偽造私文書罪，處有期徒刑陸月，如易科
罰金，以銀元參佰元即新臺幣玖佰元折算壹日，減為有期徒刑參
月，如易科罰金，以銀元參佰元即新臺幣玖佰元折算壹日，如附
表一編號1 所示簽收單客戶收執聯壹紙（含其上偽造之「李自強
」簽名壹枚）、存根聯上偽造之「李自強」簽名壹枚，均沒收；
如附表一編號2 、3 所示簽收單存根聯上偽造之「乙○○」簽名
共貳枚，均沒收。又共同連續犯詐欺得利罪，處有期徒刑肆月，
如易科罰金，以銀元參佰元即新臺幣玖佰元折算壹日。減為有期
徒刑貳月，如易科罰金，以銀元參佰元即新臺幣玖佰元折算壹日
。應執行有期徒刑伍月，如易科罰金，以銀元參佰元即新臺幣玖
佰元折算壹日，如附表一編號1 所示簽收單客戶收執聯壹紙（含
其上偽造之「李自強」簽名壹枚）、存根聯上偽造之「李自強」
簽名壹枚，均沒收；如附表一編號2 、3 所示簽收單存根聯上偽
造之「乙○○」簽名共貳枚，均沒收。
辛○○連續故買贓物，處有期徒刑參月，如易科罰金，以銀元參
佰元即新臺幣玖佰元折算壹日，減為有期徒刑壹月又拾伍日，如
易科罰金，以銀元參佰元即新臺幣玖佰元折算壹日。
    事  實
一、甲○○（原名王明三）因曾與乙○○同屬址設臺中市○○區
    ○○路428 號5 樓「卡通國際股份有限公司」之直銷會員，
    且乙○○為其「下線」關係，而取得乙○○所申辦日盛國際
    商業銀行（下稱日盛銀行）信用卡之卡號、有效年月日、國
    民身分證統一編號、出生年月日等資料（為保護個人資料，
    均詳卷）。竟意圖為自己不法所有，基於詐欺取財、詐欺得
    利及行使偽造（準）私文書之概括犯意，欲冒用乙○○上開
    個人資料，利用電話線上刷卡方式購物及繳納行動電話通話
    費。惟因性別不同，恐遭識破，乃於民國94年9 月中旬某日
    ，將上開乙○○之個人資料，以電話聯絡及行動電話簡訊傳
    送方式，將上開乙○○之個人資料告以同基於上開概括犯意
    聯絡之己○○，推由己○○冒用乙○○撥打電話進行線上刷
    卡購物，及依其指示進行線上刷卡繳納電話通信費用，約定
    於變賣購得之商品後，得款平分。
二、己○○即連續於如附表一所示之時地，冒用上開乙○○之個
    人資料，以附表一所示之電話刷卡購物方式，先後向附表一
    所示之廠商訂購如附表一所示之「金禾興玫瑰風情黃金套組
    」（下稱黃金套組）1 組、「BenQ珍珠美白寬螢幕筆記型電
    腦」（下稱筆記型電腦）1 部、「深情款款紅寶套組」（下
    稱紅寶石套組）1 組、「HP無線藍芽指紋辨識手機」（下稱
    指紋辨識手機）1 支、「EPSON RX630 家庭聰印王」印表機
    （下稱印表機）1 臺，對於各該廠商施以前述之詐術，使上
    開廠商誤認己○○即係持卡人「乙○○」本人，致陷於錯誤
    ，接受電話刷卡購物，其中：
(一)如附表一編號1 所示之黃金套組1 組，經甲○○指示己○○
    向廠商「東森購物百貨股份有限公司」（下稱東森購物百貨
    公司）指定送貨至「臺南市○區○○街22號」，東森購物百
    貨公司乃於94年9 月29日，寄交「臺灣宅配通股份有限公司
    」（下稱臺灣宅配通公司），由該公司派遣送貨員庚○○，
    於94年10月1 日送達上址指定地點交付予甲○○，並由甲○○在簽收單「客戶簽收欄」上偽簽「李自強」之署名1 枚後
    予以收受，並將該偽造之簽收單私文書交付送貨員庚○○繳
    回臺灣宅配通公司檔存而行使，足以生損害於李自強、日盛
    銀行、東森購物百貨公司及臺灣宅配通公司對於客戶或貨物
    管理之正確性。甲○○嗣將上開黃金套組變賣後，得款新臺
    幣（下同）10,500 元，惟未分予己○○。
(二)如附表一編號2 、3 所示之筆記型電腦1 部、紅寶石套組1
    組，則由己○○向廠商「東森得意購股份有限公司」（下稱
    東森得易購公司）指定送貨至「高雄縣鳳山市○○路8 號」
    ，分別於如附表一編號2 、3 所示之時間收受送達，己○○
    並在各次簽收單「客戶簽收欄」上偽簽「乙○○」之署名各
    1 枚後予以收受，並將該偽造之簽收單私文書交付送貨員繳
    回臺灣宅配通公司檔存而行使，足以生損害於乙○○、日盛
    銀行、東森得易購公司及臺灣宅配通公司對於客戶或貨物管
    理之正確性。己○○於收受上開商品後，旋分別於如附表一
    編號2 、3 「犯罪手段欄」所示時、地，分別以筆記型電腦
    2 萬元（原價49,900元）、紅寶石套組7 千元（原價47,600
    元）之顯不相當對價，出售未拆封之新品予基於故買贓物之
    概括犯意之辛○○。
(三)至如附表一編號4 所示之指紋辨識手機1 支，則因東森得易
    購公司發覺有異，會同員警於交貨前，在高雄縣鳳山市○○
    路8 號當場查獲己○○；編號5 所示之印表機1 臺則因尚未
    送貨，均未得手。
三、己○○另依甲○○指示或得其同意，連續於如附表二所示時
    間，冒用上開乙○○之個人資料，以如附表二所示電話刷卡
    方式，繳納如附表二所示之行動電話通話費，而對於各該通
    信業者施以詐術，致誤認己○○即係持卡人「乙○○」本人
    ，而陷於錯誤，接受電話刷卡繳費。
四、甲○○另單獨承前詐欺取財概括犯意，事先由其不知情之前
    女友許美倫，向HOPP賀利普防偽認證股份有限公司申請為金
    流代收代付之網路購物特約商店，再由甲○○連續於如附表
    三編號1 至3 所示之時間，上網輸入乙○○姓名、上開信用
    卡之卡號、身分證統一編號等基本資料及金額後，偽造足以
    表示乙○○在網路上購買如附表三編號1 至3 所示之商品並
    刷卡付費之電磁紀錄準私文書，藉由網際網路傳送至資料處
    理中心，事後再透過精漢資訊股份有限公司向中國信託商業
    銀行請款，使精漢資訊股份有限公司及中國信託商業銀行誤
    認乙○○確有各該刷卡消費，均陷於錯誤，由精漢資訊股份
    有限公司向中國信託商業銀行請款58,800元並扣除手續費4
    ％及每筆匯款手續費30元共計2,382 元後，於94年10月14日
    將餘額56,418元匯入許美倫所有土地銀行岡山分行帳戶內（
    帳號：000000000000號，已銷戶），甲○○旋於同日持提款
    卡全數領出，足以生損害於精漢資訊股份有限公司及中國信
    託商業銀行。又於附表三編號4 所示之時地，以上網輸入乙○○姓名、信用卡卡號、身分證字號等基本資料，偽造足以
    表示乙○○在網路上購買中華電信HINET 點數卡刷卡付費之
    電磁紀錄準私文書，致中華電信股份有限公司陷於錯誤，而
    提供通話點數，足以生損害於中華電信股份有限公司。
五、嗣於94年10月28日下午4 時30分許，己○○在高雄縣鳳山市
    ○○路36號前欲收取附表一編號4 之指紋辨識手機時，為警
    當場查獲，並循線查悉上情。
六、案經高雄市政府警察局苓雅分局報請臺灣高雄地方法院檢察
    署檢察官偵查起訴。
    理  由
壹、證據能力部分：
一、證人即被害人乙○○、證人即日盛銀行告訴代理人王中書、
    證人即東森得易購公司告訴代理人邱建穎於警詢中對於被告
    甲○○涉案部分之陳述，對被告甲○○而言屬傳聞證據，且
    經被告甲○○及辯護人於審理中反對其證據能力，上開證人
    嗣未於審判中到庭陳述，且不符刑事訴訟法第159 條之1 至
    4 或其他傳聞例外之規定，依同法第159 條第1 項前段，不
    得作為認定被告甲○○涉案之證據。
二、證人即同案被告己○○於警詢中對於被告甲○○、辛○○涉
    案部分所為之陳述，對於被告甲○○、辛○○而言，屬傳聞
    證據，且經被告甲○○、辛○○及辯護人反對其證據能力，
    證人己○○嗣於本院審理中到庭作證，所為陳述與警詢中大
    致相符，不符刑事訴訟法第159 條之1 至4 或其他傳聞例外
    之規定，依同法第159 條第1 項前段，不得作為認定被告甲○○、辛○○涉案之證據。
三、證人即被害人乙○○、證人即日盛銀行告訴代理人王中書、
    證人即東森得易購公司告訴代理人邱建穎於偵查中對於被告
    甲○○涉案部分，向檢察官所為之陳述，均經具結以擔保陳
    述之真實性，且未表示檢察官有何不當訊問之情形，本院認
    無顯不可信之情況存在，依刑事訴訟法第159 條之1 第2 項
    之規定，就被告甲○○涉案部分，均得作為證據。
四、證人即同案被告己○○於偵查中對於被告甲○○、辛○○涉
    案部分，向檢察官所為之陳述，業經具結以擔保陳述之真實
    性，且未表示檢察官有何不當訊問之情形，本院認無顯不可
    信之情況存在，依刑事訴訟法第159 條之1 第2 項之規定，
    就被告甲○○、辛○○涉案部分，得作為證據。
五、至本判決所引用據以認定事實之其他各項證據，其中有關傳
    聞證據部分，除符合刑事訴訟法第159 條之1 至4 或其他傳
    聞例外之規定，本有證據能力外，餘均經被告甲○○、己○○、辛○○、辯護人及檢察官於審理中同意作為證據，本院
    審酌各該證據作成之情況，認以之為證據均無不當，依刑事
    訴訟法第159 條之5 第1 項規定，均得作為證據。
貳、認定事實所憑證據及理由：
    訊據被告己○○對於前揭事實坦認不諱。被告甲○○、辛○○則均矢口否認犯行，甲○○辯稱：乙○○之日盛銀行信用
    卡卡號、有效年月日、身分證號碼、出生年月日等資料，係
    伊遭當舖業者逼債並留置汽車時，暫交同車之己○○保管，
    己○○自行以乙○○之上開資料，盜刷信用卡購物及繳納電
    話費，伊均不知情，與伊無關云云。辛○○則辯稱：伊係收
    購二手電腦及3C產品轉賣之舊貨商。己○○向伊兜售「BenQ
    珍珠美白寬螢幕筆記型電腦」時，表示該電腦之來源係其男
    友贈送之生日禮物，伊估定該電腦約9 成新，市價約3 萬元
    左右，故以市價7 成估算，出價2 萬元買入，並於網路上以
    2 萬4,500 元賣出。至己○○向其兜售「深情款款紅寶套組
    」時，則表示該紅寶石套組為其所有，因經濟狀況欠佳故予
    廉售，要價8 千元，伊因不懂寶石行情，故殺價1 千元後以
    7 千元成交，且該紅寶石套組應係己○○並與另一藍寶石套
    組合購，總價方為47,600元，而己○○僅售予伊其中紅寶石
    套組部分而已，伊以7 千元買入並非顯不相當之對價云云。
    經查：
一、被告己○○部分：
    前揭事實（除附表三所示之犯罪事實外），業據被告己○○
    迭於警詢、偵查及本院審理中，始終坦認不諱（警卷第5 至
    9 頁；偵卷第10至11、32至34頁；本院卷第269 、282 、28
    3 、350 、351 頁），且經證人即被害人乙○○、證人即日
    盛銀行告訴代理人王中書、證人即東森得易購公司告訴代理
    人邱建穎於警詢及偵查中（警卷第17、21、23頁；偵卷第21
    、22頁）；證人楊美惠、陳康明、林茂田於偵查中證述綦詳
    （偵卷第110 、120 頁），互核大致相符。復有簽有「乙○○」簽名之送貨簽收單影本、日盛銀行信用卡消費明細、「
    爭議交易聲明書」、東森購物百貨公司交易明細表、贓物認
    領保管單（「深情款款紅寶套組」1 組）、遠傳電信股份有
    限公司（下稱遠傳電信公司）94年12月15日遠傳（業服）字
    第09411201457 號函附用戶楊美惠、林茂田繳款及使用人資
    料、和信電信股份有限公司（下稱和信電信公司）95年2 月
    7 日和信（業服）字第09520101547 號函附用戶陳康明、甲○○、林茂田等人繳款明細、信用卡簽帳單影本、財團法人
    聯合信用卡處理中心EDC 帳單調閱明細表各1 份在卷可稽（
    警卷第63、64、70頁；偵卷第45至50、54至58、64、70頁）
    。此外，並有「深情款款紅寶套組」1 組扣案為憑（已發還
    被害人東森得易購公司）。被告己○○自白既有上開卷證可
    佐，自堪採信，其確有前述犯罪事實，已堪認定。
二、被告甲○○部分：
(一)被告甲○○因曾與被害人乙○○同屬址設臺中市○○區○○
    路428 號5 樓「卡通國際股份有限公司」之直銷會員，且乙○○為其「下線」關係，而取得乙○○所申辦日盛國際商業
    銀行（下稱日盛銀行）信用卡之卡號、有效年月日、國民身
    分證統一編號、出生年月日等資料等情，為被告甲○○於偵
    查中所自承（偵卷第12頁），且經證人乙○○於偵查中、證
    人丁○○於審理中證述明確（偵卷第21頁、本院卷第246 頁
    ）。證人即同案被告己○○於本院審理中證稱：乙○○之年
    籍資料、信用卡卡號、有效年月日等個人資料，均係甲○○
    以電話及傳簡訊方式傳給我的，甲○○告訴我，乙○○欠他
    錢，同意信用卡內額度供其使用，但他只有信用卡卡號等資
    料，沒有實際取得信用卡，因乙○○從未向東森購物公司買
    過東西，可以用乙○○的信用卡資料，以電話向東森購物公
    司刷卡購物，但乙○○是女性，他自己則是男性，不方便親
    自打電話刷卡購物，所以由我打電話刷卡購物，才不會被懷
    疑，並表示由我以乙○○資料刷卡購得之商品，變賣後之款
    項與我對分。如附表一所示之商品，都是經甲○○選定後，
    告訴我商品編號，由我打電話向東森購物公司訂購，並告以
    乙○○之信用卡卡號等資料刷卡付帳。其中如附表一編號1
    所示之黃金套組係甲○○事先表示要自己簽收及變賣，指示
    我向東森購物公司指定送貨地址「臺南市○區○○街22號」
    ，及「0000000000」、「（06）000 －0000」聯絡電話。我
    問甲○○說訂購人是女性，而我人在高雄，指定送貨到臺南
    的話，你要怎麼簽收，他告訴我說他會以乙○○的哥哥還是
    弟弟「李自強」的名義簽收。事後甲○○打電話告訴我，他
    已經收到黃金套組，並拿去金飾店變賣，得款1 萬500 元，
    但沒有分我一半，因在此之前，我所使用如附表二編號1 、
    6 所示，登記在我的前男友陳康明名下之「0000000000號」
    行動電話通話費到期，我問甲○○可否先以乙○○的信用卡
    卡號等資料刷卡繳費，甲○○同意我刷卡繳費，但表示這次
    他將黃金套組變賣後，所得即不分我一半。除此之外，其他
    如附表一編號2 至5 所示之商品、如附表二編號1 、3 、4
    、5 、7 、8 所示之電話費，都是甲○○指示我以上開乙○○的資料，以電話線上刷卡方式購買或繳納。如附表一編號
    2 、3 之商品，都是我依照宇甲○○先前之約定，由我在簽
    收單上偽簽「乙○○」之簽名收受後，先後賣予辛○○，筆
    記型電腦賣得2 萬元、紅寶石套組賣得7 千元，都有分一半
    給甲○○；附表一編號4 、5 所示之商品，則尚未收到即遭
    查獲。至於如附表二編號3 、4 、7 、8 所示之電話費，甲○○原先告訴我手邊缺錢，問我有無朋友須繳電話費，可先
    以乙○○的資料刷卡，再向對方收取現金，我回答說目前沒
    有朋友要繳電話費，不久甲○○又打來要我打電話以乙○○
    的資料為如附表二編號3 、4 所示林茂田之「0000000000」
    、「0000000000」號行動電話；編號7 、8 所示楊美惠之「
    00 00000000 」號、「0000000000」號行動電話刷卡繳納通
    話費。至於附表三所示之商品均非我所盜刷，但甲○○曾告
    訴我他有參加傳銷，可以刷卡方式洗現金出來，隔天還告訴
    我他以HINET 網路系統上線，確實可以等語（本院卷第315
    至32 6頁）。證人己○○之前開證述，核與證人即被害人乙○○、證人即日盛銀行告訴代理人王中書、證人即東森得易
    購公司告訴代理人邱建穎、證人楊美惠、陳康明、林茂田於
    偵查中證述大致相符（偵卷第21、22、110 、120 頁），復
    有簽有「李自強」簽名之送貨簽收單證本1 份、簽有「乙○○」簽名之送貨簽收單影本、日盛銀行信用卡消費明細、「
    爭議交易聲明書」、東森購物百貨公司交易明細表、贓物認
    領保管單（「深情款款紅寶套組」1 組）、遠傳電信股份有
    限公司（下稱遠傳電信公司）94年12月15日遠傳（業服）字
    第09 411201457號函附用戶楊美惠、林茂田繳款及使用人資
    料、和信電信股份有限公司（下稱和信電信公司）95年2 月
    7 日和信（業服）字第09520101547 號函附用戶陳康明、甲○○、林茂田等人繳款明細、信用卡簽帳單影本、財團法人
    聯合信用卡處理中心EDC 帳單調閱明細表各1 份在卷可稽（
    警卷第63、64、70頁；偵卷第45至50、54至58、64、70、86
    頁），及「深情款款紅寶套組」1 組扣案為憑（已發還被害
    人東森得易購公司）。且經檢察官將上開簽有「李自強」簽
    名之送貨簽收單正本，與偵查中命被告甲○○當場直寫「李
    自強」10次之筆跡，送請法務部調查局鑑定結果，兩者字跡
    筆劃特徵部分相似，不排除兩類字跡有出於同一人手筆之可
    能，有該局95年3 月24日調科貳字第09500122280 號鑑定通
    知書1 份在卷可參（偵卷第126 頁），益徵上開偽造之「李
    自強」簽名係出於被告所為之可能性甚高，況被告自承證人
    己○○除尚有欠款未清償外，2 人並無仇怨（本院卷第351
    頁），且證人己○○對於自己涉案部分均已認罪，縱證述被
    告甲○○為共犯，亦無減免於自己所涉刑責之利益，衡情實
    無故意攀誣構陷，而為被告不利陳述之必要，應認其證述既
    有上開卷證可佐，復與事理相符，而屬可採。
(二)又被告甲○○先請其前女友許美倫向HOPP賀利普防偽認證股
    份有限公司申請為金流代收代付之網路購物特約商店，嗣於
    如附表三編號1 至3 所示之時間，有以乙○○上開信用卡卡
    號等基本資料，於網路上刷卡購買如附表三編號1 至3 所示
    商品，藉由網際網路傳送至資料處理中心，由精漢資訊股份
    有限公司向中國信託商業銀行請款58,800元並扣除手續費4
    ％及每筆匯款手續費30元共計2,382 元後，於94年10月14日
    將餘額56,418元匯入許美倫所有土地銀行岡山分行帳戶內（
    帳號：000000000000號，已銷戶），並由被告甲○○旋於同
    日持提款卡全數領出等情，業據證人即被告前女友許美倫於
    偵查中證稱：向HOPP賀利普防偽認證股份有限公司申請為金
    流代收代付之網路購物特約商店之申請書是王明三（按：即
    被告甲○○）要我填寫，他說是要辦理亞太電信公司之行動
    電話，按月繳錢給銀行。對於94年10月間有人刷卡消費（按
    ：即如附表三編號1 至3 所示之消費款項），經精漢資訊股
    份有限公司向中國信託商業銀行請款匯入我在土地銀行岡山
    分行帳號：000000000000號帳戶內，我均不知情，我也沒有
    提領帳戶內存款等語（偵卷第109 頁）。且被告業亦自承於
    精漢資訊股份有限公司任職，上開金流代收代付之網路購物
    特約商確係其要求證人許美倫所申請，而如附表三編號1 至
    3 所示之款項係由其所提領等情（警卷第2 至4 頁）。並有
    HOPP賀利普防偽認證股份有限公司申請書、代收代付申請人
    資料表及約定事項影本、精漢資訊股份有限公司授權刷卡交
    易紀錄、土地銀行岡山分行帳號000000000000號帳戶歷史交
    易明細表各1 份在卷足憑（偵卷第89至94頁）。參以證人己○○於本院審理中證稱：甲○○曾告訴我他有參加傳銷，可
    以刷卡方式洗現金出來，隔天還告訴我他以HINET 網路系統
    上線，確實可以等語（本院卷第315 至326 頁），已如前述
    ，且被告甲○○更於上開款項匯入證人許美倫前揭土地銀行
    帳戶之同日，立即將該款項提領一空，足認被告甲○○顯然
    已知悉將有上開款項匯入，且隨時等候，一經匯入旋為提領
    甚明。而同案被告己○○既不知證人許美倫有向HOPP賀利普
    防偽認證股份有限公司申請為金流代收代付之網路購物特約
    商店，又未經被告甲○○指示，豈有無端以被害人乙○○之
    資料刷卡消費，使刷卡消費款項經金流代收代付而匯入許美
    倫帳戶內之理，益證確係被告甲○○冒用被害人乙○○之資
    料刷卡消費，將款項經金流代收代付而匯入許美倫帳戶內，
    並提領花用無疑。而同案被告己○○並無使用中華電信HINE
    T 網路系統，本無以被害人乙○○信用卡卡號等資料，於網
    路上購買如附表三編號4 所示中華電信HINET 點數卡點數2
    千元之需要，且依同案被告己○○之犯罪模式以觀，均係以
    電話線上刷卡購物之方式詐財得利，未見有於網路購物之行
    為，顯見對於網路購物方式並非熟悉，參以證人己○○所述
    ，被告甲○○曾表示其有以HINET 網路系統上線，冒刷被害
    人乙○○信用卡卡號等資料購物，並以金流代收代付方式轉
    為現金等語，自以被告甲○○始有購買中華電信HINET 點數
    卡之需求，且被告甲○○曾於網路上冒刷被害人乙○○之信
    用卡資料，以金流代收代付方式將消費款項匯入證人許美倫
    之帳戶，對於網路刷卡購物，已然精通，益徵該點數卡亦係
    其於網路冒刷被害人乙○○信用卡卡號等資料所購入甚明。
(三)辯護人雖以上開法務部調查局鑑定結果語意並非明確，聲請
    連同同案被告己○○之筆跡同時送憲兵學校重行鑑定，惟經
    本院依辯護人聲請，函請憲兵學校鑑定筆跡，該校覆以：「
    為因應國軍人力精簡案，本校已無相關鑑定人力，請轉送其
    他專業機關鑑定」等語，有該校96年4 月27日堅研字第0960
    001264號函文在卷可考（本院卷第173 頁）。而本院審判程
    序庚續進行，認前開調查局鑑定結果，已有證人己○○前開
    證述可佐，且經本院當庭勘驗被告甲○○於95年3 月2 日於
    偵查中書寫「李自強」之筆跡」，較為潦草，於95年11月13
    日於本院審理中另行書寫「李自強」之筆跡，則特別工整，
    兩者書寫方式顯有不同，顯係於本院審理中書寫時，特意緩
    慢而工整書寫，兩者書寫方式既全然不同，已失筆跡鑑定須
    以相同書寫方式而作比對之客觀條件，益徵被告甲○○實有
    情虛，而無再送鑑定之必要。又本院另經辯護人聲請，函詢
    臺灣宅配通公司查明當日送交前開黃金套送貨員為葉龍宗，
    有該公司95年12月5 日（95）宅配字第0000000446號函附人
    事基本資料等在卷可參（本院卷第138 至140 頁），再依辯
    護人聲請傳喚證人葉龍宗到庭，證述對於該次送貨情形已無
    記憶等語（本院卷第201 、202 頁）；又經辯護人聲請再次
    函詢臺灣宅配通公司有關該黃金套組實際送貨日期，覆稱相
    關單據已逾1 年保存期間，無從調閱，惟依電腦資料顯示，
    應於94年10月1 日始送到等語，另有該公司96年7 月11日宅
    配通總（96年）第005 號函文在卷為據（本院卷第298 、29
    9 頁）。該黃金套組既於94年10月1 日始送達，則本院依辯
    護人聲請，傳喚證人戊○○證述被告甲○○於94年9 月29日
    人在臺中等語，即不足為被告有利之認定。又辯護人為證明
    如附表三編號1 至3 所示之網路購物，非係被告甲○○所為
    ，聲請向中華電信數據通信分公司南區客服中心函調IP位址
    「59.113.134.187」於94年10月3 日至5 日使用者所在地，
    據該中心覆稱：已查無資料等語，有該中心回覆單1 紙在卷
    可參（本院卷第98頁），且上網購物本不限於使用自己所有
    之電腦設備，本不得以IP位址所顯示之電腦設備所在地，遽
    為非被告甲○○使用之證明。而本院另依辯護人聲請，向日
    盛銀行信用卡事業處函詢被害人乙○○上開信用卡於網路購
    物時使用之「VISA3D驗證密碼」係寄交何人收受，覆稱：該
    密碼係於註冊時自行設定，毋庸寄交等語，有該處96年4 月
    25日日銀字第0962100011390 號函暨所附網頁介紹在卷可佐
    ，亦無從認定上開密碼非被告所能知悉。是被告甲○○及辯
    護人所聲請以上各項證據調查，均不足為其有利之認定。
(四)綜上所述，被告甲○○確有如附表一至附表三所示之犯行，
    已堪認定，所辯前開各節，無非臨訟圖卸飾詞，委無可採。
三、被告辛○○部分：
(一)被告辛○○於本院審理中，坦認分別以2 萬元及7 千元之代
    價，先後向同案被告己○○收購如附表編號2 、3 所示之筆
    記型電腦1 部及紅寶石套組1 組等情。而證人己○○於本院
    審理中證稱：我賣電腦給辛○○時，是原封不動拿給他檢查
    ，我把整個東森購物的包裝箱交給辛○○，內有保固及說明
    書。他有問來源，我說是朋友的，我告訴他這部電腦還沒開
    機使用過，辛○○當場開機按下電源鍵（POWER 鍵）檢查後
    ，告訴我這部電腦確實沒有開機過，是全新的電腦，他剛開
    始開價1 萬8 千元，我認為太少，最後以2 萬元成交。至於
    紅寶石套組是整套賣給他的，我有在收到貨物時，打開包裝
    清點件數無誤，沒有取出任何1 件，即原封不動賣給辛○○
    。這次他沒有問我紅寶石套組的來源，只說他沒有收，但有
    朋友在收集，又說東森購物的寶石不值錢，僅開價6 千元，
    我還價8 千元，最後以7 千元成交等語（本院卷第320 、36
    7 至370 頁）。而上開筆記型電腦原價為49,990元、紅寶石
    套組原價為47,600元，有上開日盛銀行信用卡消費明細、東
    森購物百貨公司交易明細表在卷足憑。被告辛○○自承其為
    收購二手電腦及3C產品轉賣之舊貨商，且當時確有開機檢查
    ，自應知悉該部電腦確屬全新無誤，對於該電腦之價值之判
    斷亦應不致離譜，且同案被告己○○已向其表示該部電腦係
    朋友所有，即非自己所有，則其對於己○○何能任意變賣非
    己所有之電腦，即應有所質疑，竟對此全然不疑，續行交易
    ，且舊物商縱為圖暴利，故意以顯不相當之低額開價，故屬
    平常，然對於同案被告己○○就其開價1 萬8 千元，尚不及
    原價之4 成，竟僅提高2 千元而還價2 萬元，縱非全新之電
    腦，亦無以此賤價讓售之理。依社會通常經驗，均當認定出
    賣人如此急於脫手，幾至出價即賣，而甘受鉅額損失，如非
    需錢孔急，必係來源非屬正當，然同案被告己○○於變賣該
    部電腦時，並未表示急迫缺錢，被告辛○○既非全無收購電
    腦之經驗，竟毫無起疑，而照價收購，實違常情，益徵其顯
    已知悉該部電腦來路不明，可疑為贓物，仍為圖暴利，以此
    賤價收購無疑。
(二)證人己○○另證稱：其以電話聯繫被告辛○○收購紅寶石套
    組時，被告辛○○僅稱並無收購寶石，並未詢問該紅寶石套
    組之來源，於見面議價時，仍未詢問來源，僅持鏡端詳寶石
    ，並稱東森購物之寶石並不值錢，且其出賣該紅寶石套組予
    被告辛○○時，係以東森購物之原包裝盒包裝，其內並有保
    證書等語（本院卷第368 頁）。而被告辛○○自承僅係收購
    二手電腦及3C產品轉賣之舊貨商，對於寶石行情毫無所知，
    衡情即無收購之理，以免無端受騙。其既稱因知友人收集而
    代為收購，即應請該友人到場鑑定真偽及其價值，豈有隻身
    到場議價收購，無懼購得膺品致血本無歸之理。又該紅寶石
    套組原價為47,600元，其以不到原價2 成之6 千元開價，同
    案被告己○○竟仍僅提高2 千元而還價8 千元，縱非新品亦
    無以此顯不相當之低價廉售之理，衡情被告辛○○豈有不知
    該紅寶石套組必屬來源之贓物之理。況其於收購上開猶屬其
    專業範圍內之筆記型電腦時，尚知謹慎而詢問來源，至收購
    其專業範圍以外之紅寶石套組時，反不問來源，更違常理，
    無非已知前所收購之筆記型電腦係屬贓物，因以低價購入轉
    賣獲利，對於同案被告己○○本次出售之紅寶石，已有贓物
    之認識，想必亦能以賤價購入轉賣獲利，自無需詢問其來源
    或請人到場鑑定之必要，益徵其對於本件紅寶石套組係屬來
    路不明之贓物，確有認識，仍基於故買贓物之犯意，而以低
    價收購甚明。其雖辯稱同案被告己○○所售應僅屬寶石套組
    之一部分，依原價格應有另一部分之藍寶石已遭己○○取出
    另為處理云云。然同案被告己○○已證述係將紅寶石套組「
    原封不動」連同包裝盒一併售予被告辛○○，且己○○以盜
    刷信用卡方式所購得之商品，僅取得上開筆記型電腦及本次
    之紅寶石套組，其既已順利將筆記型電腦售予被告辛○○，
    應無另覓銷贓管道，徒增遭查獲風險之理。倘本件寶石套組
    果有另一藍寶石部分，且己○○另有銷贓管道，以其全然不
    惜售價高低之出賣方式，何不一次將整套寶石出賣，何需僅
    出賣所謂藍寶石之部分，獨留紅寶石部分售予被告辛○○，
    顯然不合常情，足見被告辛○○前開所辯，並不足採。
(三)綜上所述，被告辛○○上開故買贓物之犯行，亦堪認定。被
    告3 人上開犯行，事證明確，均應依法論科。
參、論罪科刑部分：
一、新舊法比較：
(一)按行為後法律有變更者，適用行為時之法律。但行為後之法
    律有利於行為人者，適用最有利於行為人之法律，刑法第2
    條第1 項定有明文。又有關新舊法之比較，應就罪刑有關之
    共犯、未遂犯、想像競合犯、牽連犯、連續犯、結合犯以及
    累犯加重、自首減輕暨其他法定加減原因與加減例等一切情
    形，綜其全部罪刑之結果而為比較（最高法院95年第8 次刑
    事庭會議決議參照）。次按刑法第2 條第1 項之規定，係規
    範行為後「法律變更」所生新舊法比較適用之準據法。故如
    新舊法處罰之輕重相同，即無比較適用之問題，非此條所指
    之法律有變更，即無本條之適用，應依一般法律適用原則，
    適用裁判時法，其為純文字修正者，更應同此（最高法院95
    年第21次刑事庭會議決議參照）本件被告甲○○、己○○及
    辛○○行為後，刑法相關規定已有變更，並於95年7 月1 日
    施行。玆依刑法第2 條之規定及上開決議意旨，比較及適用
    如下：
  1.被告3 人行為後，刑法第55條後段關於牽連犯及第56條關於
    連續犯之規定均業經刪除，被告甲○○、己○○所犯如附表
    一至三所示犯行，如依舊法規定，得分別依連續犯論以一罪
    並加重其刑、依牽連犯從一罪重處斷，倘依新法則應分論併
    罰；被告辛○○所犯如附表一編號2 、3 所示犯行，如依舊
    法規定，得分別依連續犯論以一罪並加重其刑，倘依新法則
    應分論併罰，比較結果均以舊法較為有利。
  2.又刑法第41條關於易科罰金之折算標準，亦經修正，被告己○○、辛○○所犯各罪如合於中華民國96年罪犯減刑條例規
    定，予以減刑後，減為有期徒刑6 月以下，依舊法（修正前
    刑法第41條第1 項前段、第2 項、修正前罰金罰鍰提高標準
    條例第2 條）之規定，如易科罰金得以銀元300 元即新臺幣
    900 元折算1 日；倘依新法則須以新臺幣1,000 元、2,000
    元或3,000 元定其易科罰金之折算標準，比較結果亦以舊法
    較為有利。
  3.至刑法第28條關於共同正犯僅為文字修正，並非法律有變更
    ，依最高法院95年第21次刑事庭會議決議意旨，毋庸依刑法
    第2 條之規定比較新舊法，應依一般法律適用原則，逕為適
    用裁判時即修正後新法規定。
二、按在紙上之文字、符號、圖畫、照像，依習慣或特約，或電
    磁記錄藉電腦之處理所顯示之影像或符號，足以表示其用意
    之證明者，均以文書論，刑法第220 條定有明文。本件被告
    甲○○使用電腦偽以乙○○名義，在特約商店網頁，輸入乙○○信用卡卡號等資料消費，係表示持卡人向特約商店確認
    該筆信用卡交易，特約商店得據以請求發卡銀行撥付該筆款
    項之意旨，該網路消費之電磁紀錄，自屬準私文書。核被告
    甲○○、己○○如附表一所示行為，係犯刑法第216 條、第
    、第210 條之行使偽造私文書（編號1 至3 之簽收單）、第
    339 條第1 項、第3 項之詐欺取財既遂罪（編號1 至3） 及
    詐欺取財未遂罪（編號4 、5） ；被告甲○○、己○○如附
    表二所示之行為，係犯刑法第339 條第2 項之詐欺得利罪。
    被告甲○○如附表三編號1 至3所示之行為，係犯刑法第339
    條第1 項之詐欺取財罪、第216 條、第220 條第2 項、第
    210 條之行使偽造（準）私文書罪（網路訂購單及刷卡付費
    之電磁紀錄）；如附表三編號4 所示之行為，係犯刑法第33
    9 條第2 項之詐欺得利罪。被告辛○○則係犯刑法第349 條
    第2 項之故買贓物罪。被告甲○○、己○○就如附表一、附
    表二所示犯行，有犯意之聯絡及行為之分擔，應論以共同正
    犯。又被告甲○○、己○○分別偽造「李自強」、「乙○○
    」簽名之行為，係偽造簽收單私文書之階段行為；偽造私文
    書之低度行為應為行使之高度行為所吸收；被告甲○○偽造
    網路訂購單及刷卡付費電磁紀錄之低度行為亦為行使之高度
    行為所吸收，均不另論罪。又被告甲○○、己○○先後多次
    行使偽造私文書、詐欺取財、詐欺得利；被告辛○○先後2
    次故買贓物之犯行，均時間緊接，各自觸犯構成要件相同之
    罪名，均為連續犯，應分別依修正前刑法第56條之規定，各
    以一罪論，並分別加重其刑。被告甲○○、己○○所犯連續
    行使偽造私文書、連續詐欺取財2 罪間，有方法目的之牽連
    關係，應依修正前刑法第55條後段之規定，從一重之連續行
    使偽造私文書罪處斷，另與所犯連續詐欺得利罪間，犯意各
    別，行為互殊，應予分論併罰。
三、本院審酌被告甲○○、己○○2 人多次冒用被害人乙○○之
    個人資料，利用電話線上刷卡購物及繳納行動電話通話費；
    被告甲○○復利用金流代收代付服務多次詐取冒名刷卡購物
    之款項，妨害個人資料保護，紊亂正常交易秩序，侵害各該
    被害人之財產法益，事後均未與被害人達成和解，賠償損害
    ，2 人又分別在送貨簽收單上偽造「李自強」、「乙○○」
    之簽名後交付運送業者收執，行使各該偽造之私文書，損害
    各該被害人及業者對於客戶及貨物管理之正確性。被告辛○○連續2 次故買贓物，增加偵查機關追查被告甲○○、己○○詐欺取財犯罪之困難，且影響被害人追回贓物之機會，被
    告甲○○於事後一再設詞狡飾，卸責予同案被告己○○，犯
    罪後態度惡劣；被告辛○○自始矢口否認犯行，犯罪後態度
    亦屬欠佳，實均應予重懲；衡以被告甲○○、己○○共同詐
    取約6 萬元之商品、繳納約1 萬5 千元之電話費，被告甲○○另詐得6 萬餘元之款項，詐欺件數雖多，為多屬小額，犯
    罪所生危害尚非重大，被告己○○始終坦承犯行，犯罪後態
    度尚可等一切情狀，認公訴人具體求處被告甲○○有期徒刑
    2 年、被告己○○有期徒刑1 年6 月，尚屬過重，爰分別量
    處被告3 人如主文所示之刑，並就被告己○○、辛○○部分
    ，均諭知易科罰金之折算標準。
四、又被告甲○○、辛○○前開犯罪時間，均在96年4 月24日以
    前，合於中華民國96年罪犯減刑條例所定減刑要件，均應依
    該條例第2 條第1 項第3 款之規定，就所犯上開之罪，分別
    減其刑期2 分之1 ，即分別減如主文第1 項、第3 項所示之
    刑，就被告辛○○部分並諭知易科罰金之折算標準，並就被
    告甲○○所犯各罪定其應執行刑。至被告己○○雖於96年罪
    犯減刑條例施行（96年7 月16日）前，業經本院於96年3 月
    27日發布通緝，然亦於上開條例施行日前即96年7 月7 日經
    緝獲到案，有臺灣高等法院被告通緝紀錄表、本院通緝書及
    高雄市政府警察局前鎮分局通緝案件移送書各1 份在卷可據
    （本院卷第145 、257 頁），自不受該條例第5 條之限制，
    仍應依同條例第2 條第1 項第3 款、第7 條、第10條第1 項
    之規定，就所犯上開之罪，分別減其刑期2 分之1 ，即減為
    如主文第2 項所示之刑，並均諭知易科罰金之折算標準，及
    依法定其應執行刑，暨諭知易科罰金之折算標準。
五、至如附表一編號1 所示簽收單客戶收執聯1 紙，業經送貨員
    交由被告甲○○收執而屬被告甲○○所有因犯罪所得之物，
    且無證據足認業已滅失，應連同其上造「李自強」簽名1 枚
    ，分別依刑法第38條第1 項第3 款、第219 條及共同正犯責
    任共同原則，分別於被告甲○○、己○○連續行使偽造私文
    書罪刑項下宣告沒收。至上開簽收單存根聯1 紙，業經被告
    甲○○交付送貨員收回而屬臺灣宅配通公司所有，非屬被告
    甲○○或己○○所有，毋庸宣告沒收；惟其上偽造之「李自
    強」簽名1 枚，仍應依刑法第219 條之規定及共犯責任共同
    原則，分別於被告甲○○、己○○上開罪刑項下宣告沒收。
    又如附表一編號2 、3 所示之簽收單客戶收執聯各1 紙，業
    經被告己○○丟棄而滅失，毋庸宣告沒收，其上偽造之「乙○○」簽名各1 枚，同因滅失而毋庸沒收；至該2 紙簽收單
    存根聯，業經被告己○○交付送貨員收回而屬臺灣宅配通公
    司所有，非屬被告甲○○或己○○所有，毋庸宣告沒收，惟
    其上偽造之「乙○○」簽名各1 枚，仍應依刑法第219 條之
    規定及共犯責任共同原則，分別於被告甲○○、己○○上開
    罪刑項下宣告沒收。
據上論斷，應依刑事訴訟法第299 條第1 項前段，刑法第2 條第
1 項前段、第28條，修正前刑法第56條，刑法第216 條、第220
條、第210 條、第219 條、第339 條第1 項、第2 項，修正前刑
法第55條後段、第41條第1 項前段，刑法第38條第1 項第3 款、
第51條第5 款，刑法施行法第1 條之1 ，中華民國罪犯減刑條例
第2 條第1 項第3 款、第7 條、第10條第1 項，修正前罰金罰鍰
提高標準條例第2 條，判決如主文。
本案經檢察官丙○○到庭執行職務。
中　　華　　民　　國　　96　　年　　8 　　月　　30　　日
                  刑事第六庭    審判長法　官  曾逸誠
                                      法  官  王  琁
                                      法  官  林柏壽
以上正本證明與原本無異。
如不服本判決應於收受本判決後10日內向本院提出上訴書狀，並
應敘述具體理由，如未敘述上訴理由者，應於上訴期間屆滿後20
日內補提理由書狀於本院（均須按他造當事人之人數附繕本）「
切勿逕送上級法院」。
中　　華　　民　　國　　96　　年　　8 　　月　　31　　日
                                       書記官  林國龍
附表一（甲○○、己○○共同詐欺取財部分）：
┌──┬────┬────┬────┬────┬──────────────┐
│編號│冒刷時間│刷卡項目│冒刷金額│特約商店│犯罪手段                    │
├──┼────┼────┼────┼────┼──────────────┤
│ 1  │94.9.30 │金禾興玫│1,567 元│東森購物│由己○○於94年9月23日打電話 │
│    │        │瑰風情黃│（商品原│百貨公司│予東森公司，告知乙○○上開信│
│    │        │金套組  │價18,800│        │用卡卡號、有效年月日末三碼及│
│    │        │        │元，分12│        │乙○○姓名、身分證字號、地址│
│    │        │        │期給付）│        │、電話等基本資料後訂購商品並│
│    │        │        │        │        │指定送貨至臺南市○區○○街22│
│    │        │        │        │        │號。嗣於94年10月1 日由甲○○│
│    │        │        │        │        │冒名「李自強」簽收後，將黃金│
│    │        │        │        │        │套組出售予真實姓名不詳之人，│
│    │        │        │        │        │得款10500元                 │
├──┼────┼────┼────┼────┼──────────────┤
│ 2  │94.10.04│BenQ珍珠│4,166 元│東森得意│由己○○於94年10月1日打電話 │
│    │        │美白寬螢│（商品原│購公司  │予東森公司，告知乙○○上開信│
│    │        │幕筆記電│價49,990│        │用卡卡號、有效年月日末三碼及│
│    │        │腦      │元，分12│        │乙○○姓名、身分證字號、地址│
│    │        │        │期給付）│        │、電話等基本資料後訂購商品並│
│    │        │        │        │        │指定送貨至高雄縣鳳山市○○路│
│    │        │        │        │        │8號。嗣於94年10月4日，己○○│
│    │        │        │        │        │在送貨單上偽簽「乙○○」署名│
│    │        │        │        │        │後，詐取該筆記電腦並於同日以│
│    │        │        │        │        │20,000元出售予辛○○        │
├──┼────┼────┼────┼────┼──────────────┤
│ 3  │94.10.15│深情款款│47,600元│東森得易│由己○○於94年10月2日打電話 │
│    │        │紅寶套組│        │購公司  │予東森公司，告知乙○○上開信│
│    │        │        │        │        │用卡卡號、有效年月日末三碼及│
│    │        │        │        │        │乙○○姓名、身分證字號、地址│
│    │        │        │        │        │、電話等基本資料後訂購商品並│
│    │        │        │        │        │指定送貨至高雄縣鳳山市○○路│
│    │        │        │        │        │8號。嗣於94年10月14日，蔡依 │
│    │        │        │        │        │紋在包裹簽收單上偽簽「乙○○│
│    │        │        │        │        │」署名後，詐取該紅寶套組並於│
│    │        │        │        │        │同日以7,000元出售予辛○○   │
├──┼────┼────┼────┼────┼──────────────┤
│ 4  │94.10.22│HP無線藍│3,075 元│東森得易│由己○○於94年10月22日打電話│
│    │        │芽指紋辨│（商品原│購公司  │予東森公司，告知乙○○上開信│
│    │        │識手機  │價36,900│        │用卡卡號、有效年月日末三碼及│
│    │        │        │元，分12│        │乙○○姓名、身分證字號、地址│
│    │        │        │期給付）│        │、電話等基本資料後訂購商品並│
│    │        │        │        │        │指定送貨至高雄縣鳳山市○○路│
│    │        │        │        │        │8號。嗣為警於94年10月28日16 │
│    │        │        │        │        │時30分許，高雄縣鳳山市○○路│
│    │        │        │        │        │36號前查獲，始未得逞        │
├──┼────┼────┼────┼────┼──────────────┤
│ 5  │94.10.22│EPSON   │1,158元 │東森得易│由己○○於94年10月22日打電話│
│    │        │RX630家 │（商品原│購公司  │予東森公司，告知乙○○上開信│
│    │        │庭聰印王│價13,900│        │用卡卡號、有效年月日末三碼及│
│    │        │        │元，分12│        │乙○○姓名、身分證字號、地址│
│    │        │        │期給付）│        │、電話等基本資料後訂購商品並│
│    │        │        │        │        │指定送貨至高雄縣鳳山市○○路│
│    │        │        │        │        │8號，因東森公司知悉有異，尚 │
│    │        │        │        │        │未送貨。                    │
├──┼────┴────┴────┴────┴──────────────┤
│合計│57,566元                                                            │
└──┴──────────────────────────────────┘
附表二（甲○○、己○○共同詐欺得利部分）：
┌──┬────┬────┬────┬────┬──────────────┐
│編號│冒刷時間│刷卡項目│冒刷金額│特約商店│犯罪手段                    │
├──┼────┼────┼────┼────┼──────────────┤
│ 1  │94.9.28 │線上繳納│5,319元 │和信電訊│由己○○打電話予和信電訊，告│
│    │        │00000000│        │股份有限│知乙○○上開信用卡卡號、有效│
│    │        │03（所有│        │公司    │年月日末三碼及乙○○姓名身分│
│    │        │人陳康明│        │        │證字號、電話號碼及金額等基本│
│    │        │）電話費│        │        │資料後繳費                  │
├──┼────┼────┼────┼────┼──────────────┤
│ 2  │94.10.01│線上繳納│1,385元 │和信電訊│由甲○○指示己○○打電話予和│
│    │        │00000000│        │股份有限│信電訊，告知乙○○上開信用卡│
│    │        │75（所有│        │公司    │卡號、有效年月日末三碼及李菁│
│    │        │人甲○○│        │        │月姓名、身分證字號、電話號碼│
│    │        │）電話費│        │        │及金額等基本資料後繳費      │
├──┼────┼────┼────┼────┼──────────────┤
│ 3  │94.10.10│線上繳納│856元   │和信電訊│由甲○○指示己○○打電話予和│
│    │        │00000000│        │股份有限│信電訊，告知乙○○上開信用卡│
│    │        │93（所有│        │公司    │卡號、有效年月日末三碼及李菁│
│    │        │人林茂田│        │        │月姓名、身分證字號、電話號碼│
│    │        │）電話費│        │        │及金額等基本資料後繳費      │
├──┼────┼────┼────┼────┼──────────────┤
│ 4  │94.10.10│線上繳納│253元   │遠傳電信│由甲○○指示己○○打電話予遠│
│    │        │00000000│        │股份有限│傳電信，告知乙○○上開信用卡│
│    │        │56（所有│        │公司    │卡號、有效年月日末三碼及李菁│
│    │        │人林茂田│        │        │月姓名、身分證字號、電話號碼│
│    │        │）電話費│        │        │及金額等基本資料後繳費      │
├──┼────┼────┼────┼────┼──────────────┤
│ 5  │94.10.16│線上繳納│3,239元 │和信電訊│由甲○○指示己○○打電話予和│
│    │        │00000000│        │股份有限│信電訊，告知乙○○上開信用卡│
│    │        │85（所有│        │公司    │卡號、有效年月日末三碼及李菁│
│    │        │人甲○○│        │        │月姓名、身分證字號、電話號碼│
│    │        │）電話費│        │        │及金額等基本資料後繳費      │
├──┼────┼────┼────┼────┼──────────────┤
│ 6  │94.10.16│線上繳納│2,820元 │和信電訊│由己○○打電話予和信電訊，告│
│    │        │00000000│        │股份有限│知乙○○上開信用卡卡號、有效│
│    │        │03（所有│        │公司    │年月日末三碼及乙○○姓名、身│
│    │        │人陳康明│        │        │分證字號、電話號碼及金額等基│
│    │        │）電話費│        │        │本資料後繳費                │
├──┼────┼────┼────┼────┼──────────────┤
│ 7  │94.10.18│語音繳納│365元   │遠傳電信│由甲○○指示己○○打電話予遠│
│    │        │00000000│        │股份有限│傳電信，告知乙○○上開信用卡│
│    │        │09（所有│        │公司    │卡號、有效年月日末三碼及李菁│
│    │        │人楊美惠│        │        │月姓名、身分證字號、電話號碼│
│    │        │）電話費│        │        │及金額等基本資料後繳費      │
├──┼────┼────┼────┼────┼──────────────┤
│ 8  │94.10.19│線上繳納│333元   │亞太寬頻│由甲○○指示己○○打電話予亞│
│    │        │00000000│        │電信股份│太電信，告知乙○○上開信用卡│
│    │        │07（所有│        │有限公司│卡號、有效年月日末三碼及李菁│
│    │        │人楊美惠│        │        │月姓名、身分證字號、電話號碼│
│    │        │）電話費│        │        │及金額等基本資料後繳費      │
├──┼────┴────┴────┴────┴──────────────┤
│合計│14,570元                                                            │
└──┴──────────────────────────────────┘
附表三（甲○○單獨詐欺取財、詐欺得利部分）：
┌──┬────┬────┬────┬────┬──────────────┐
│編號│冒刷時間│刷卡項目│冒刷金額│特約商店│犯罪手段                    │
├──┼────┼────┼────┼────┼──────────────┤
│ 1  │94.10.03│保養品  │10,000元│H0PP賀利│由甲○○以其女友許美倫向HOPP│
├──┼────┼────┼────┤普防偽認│賀利普防偽認證股份有限公司申│
│ 2  │94.10.04│保養品  │20,000元│證股份有│請之金流代收代付服務店家，上│
├──┼────┼────┼────┤限公司  │網輸入乙○○姓名、上開信用卡│
│ 3  │94.10.05│保養品  │28,800元│（即精漢│卡號、身分證字號等基本資料及│
│    │        │        │        │資訊、卡│金額後，經精漢資訊股份有限公│
│    │        │        │        │通國際股│司向中國信託商業銀行請款58,8│
│    │        │        │        │份有限公│00元，扣除手續費4 ％及30元匯│
│    │        │        │        │司）    │款費用共2,382 元，於94年10月│
│    │        │        │        │        │14日匯款56,418元至許美倫所有│
│    │        │        │        │        │土地銀行岡山分行帳戶（帳號：│
│    │        │        │        │        │000000000000號），於同日持提│
│    │        │        │        │        │款卡領出                    │
├──┼────┼────┼────┼────┼──────────────┤
│ 4  │94.10.18│中華電信│2,000元 │中華電信│由甲○○於94年10月18日上網並│
│    │        │HINET點 │        │股份有限│輸入乙○○姓名、信用卡卡號、│
│    │        │數卡    │        │公司    │身分證字號等基本資料後購買  │
├──┼────┴────┴────┴────┴──────────────┤
│合計│60,800元                                                            │
└──┴──────────────────────────────────┘
附錄本案論罪科刑法條：
中華民國刑法第210 條
偽造、變造私文書，足以生損害於公眾或他人者，處5 年以下有
期徒刑。
中華民國刑法第216 條
行使第210 條至第215 條之文書者，依偽造、變造文書或登載不
實事項或使登載不實事項之規定處斷。
中華民國刑法第220 條
在紙上或物品上之文字、符號、圖畫、照像，依習慣或特約，足
以為表示其用意之證明者，關於本章及本章以外各罪，以文書論
。
錄音、錄影或電磁紀錄，藉機器或電腦之處理所顯示之聲音、影
像或符號，足以為表示其用意之證明者，亦同。
中華民國刑法第339 條
意圖為自己或第三人不法之所有，以詐術使人將本人或第三人之
物交付者，處5 年以下有期徒刑、拘役或科或併科1 千元以下罰
金。
以前項方法得財產上不法之利益或使第三人得之者，亦同。
前二項之未遂犯罰之。
中華民國刑法第349 條
收受贓物者，處3 年以下有期徒刑、拘役或5 百元以下罰金。搬
運、寄藏、故買贓物或為牙保者，處5 年以下有期徒刑、拘役或
科或併科1 千元以下罰金。
因贓物變得之財物，以贓物論。
